臺灣宜蘭地方法院民事裁定
110年度聲字第75號
聲  請  人  陳正喜  
相  對  人  新昌資產管理股份有限公司

法定代理人  酒井裕之

上列當事人間債務人異議之訴事件，聲請人聲請停止執行，本院
裁定如下：
    主    文
聲請人為相對人供擔保新臺幣（下同）204,142元後，本院民國1
10年度司執字第22749號求償債務事件之強制執行程序（下稱系
爭執行程序），於本院110年度訴字第546號債務人異議之訴事件
（下稱本案訴訟）終結確定前應暫予停止。
    理    由
一、按強制執行程序開始後，除法律另有規定外，不停止執行。
    有回復原狀之聲請，或提起再審或異議之訴，或對於和解為
    繼續審判之請求，或提起宣告調解無效之訴、撤銷調解之訴
    ，或對於許可強制執行之裁定提起抗告時，法院因必要情形
    ，或依聲請定相當並確實擔保，得為停止強制執行之裁定，
    強制執行法第18條定有明文。次按法院依強制執行法第18條
    第2項定擔保金額而准許停止強制執行之裁定者，該項擔保
    係預供債權人因停止執行所受損害之賠償，其數額應依執行
    程序停止後債權人未能即時受償或利用該標的物所受之損害
    額，或其因另供擔保強制執行所受之損害額定之（最高法院
    86年度台抗字第442號裁定意旨參照）。
二、聲請意旨略以：相對人持臺灣臺北地方法院91年度執字第73
    6號債權憑證為執行名義，向本院民事執行處聲請對其在第
    三人合作金庫商業銀行股份有限公司北羅東分公司之存款為
    強制執行，經本院以系爭執行事件受理在案。然其對該債務
    從不知悉，且17年來相對人也從未告知或通知還款事項，其
    戶籍地10幾年來從未變動，也無避債問題，17年前通知還款
    ，何來利息和違約金，卻要其承擔；且相對人既未通知還款
    事項，已超過15年請求權時效。另銀行利息現為年利率1.5%
    並非如相對人請求的8.5%，此高利率計算加上違約金債務人
    都無法承擔。故相對人之債權並非實在，其已提起本案訴訟
    爭執，爰依強制執行法第18條第2項規定，聲請停止系爭執
    行事件之強制執行程序等語。
三、經查，聲請人主張之前揭事實，業經本院調取系爭執行及本
    案訴訟事件卷宗核閱屬實，應認聲請人停止執行之聲請有其
    依據，應予准許。就應供擔保部分，系爭執行事件之執行債
    權為金錢債權，相對人因停止執行延後受償可能遭受之損害
    ，為停止執行期間可利用該債權金額取得之孳息。爰以相對
    人於系爭執行事件聲請執行之債權本金1,226,083元，按法
    定利率即年息5%計算之孳息為每年61,304元，並以本案訴訟
    之訴訟標的金額為不得上訴至第三審之民事訴訟案件，參考
    各級法院辦案期限實施要點規定，第1、2審通常程序審判案
    件之期限分別為1年4個月、2年，共計3年4個月等節，定聲
    請人為停止執行應提供之擔保金額為204,142元（計算式：6
    1,304×3.33年=204,142元）。
四、爰裁定如主文。
中　　華　　民　　國　　110 　年　　12　　月　　20　　日
                  臺灣宜蘭地方法院民事庭
                      法  官　張軒豪
以上正本係照原本作成。
如對本裁定抗告須於裁定送達後10日內向本院提出抗告狀，並繳
納抗告費新臺幣1,000元。
中　　華　　民　　國　　110 　年　　12　　月　　20　　日
                      書記官  林憶蓉